# 因子公司少数股东增资导致母公司股权稀释调整资本公积问题

提问人：lisa2492967 时间：2016-03-15 11:25:51
请教大家，因子公司少数股东增资导致母公司股权稀释，在合并报表调整资本公积时应该调整资本公积的哪个明细？股本溢价还是其他资本公积？

回答人：chenyiwei
如果母公司股权稀释，但不丧失控制权的，则在合并报表层面属于权益性交易，所调整的资本公积明细为资本溢价或股本溢价。

提问人：wy0418 时间：2019-04-10 00:22:15
请问陈版，对应资本公积变动应该填列在所有者权益变动表哪一行？

回答人：chenyiwei
所有者投入和减少资本——其他。